# 请教陈版和各位老师，新产品境外认证测试费计入研发费用是否合理？

提问人：随 风 到天涯 时间：2021-05-21 16:55:14
业务背景：
A公司为一家拟IPO企业，主要业务为智能移动支付设备（智能POS）的研发和销售，A公司的智能POS的销售市场主要分布在境外，A公司通常会根据不同国家客户特点开发不同类型的POS产品。
A公司研发一款新POS的业务流程为：需求收集和分析——产品研发立项——（硬件测试、软件测试、功能测试、可靠性测试、外观测试）——产品认证（境外相关机构）——产品量产。【一般是先认证后量产，也存在认证和量产同步进行的情况】
A公司将从“需求收集和分析”到“产品量产”前发生的所有与研发产品相关费用归集到研发费用核算；同时，境外机构产品认证有效期大多为 2 年左右，有效期过后，继续销售相关产品需要进行二次认证，目前二次认证的费用在研发费用核算。
咨询问题：
（ 1 ）产品研发阶段，在量产前或量产同时，发生的境外认证测试费用计入研发费用是否具有合理性？
（ 2 ）项目组初步判断二次认证费用计入研发费用不恰当，二次认证费用在发生时计入销售费用较为合理。项目组的理解是否恰当？
望回复，非常感谢！！！

回答人：chenyiwei
你的理解基本合理。新产品的首次认证相关支出可以列入研发支出，但后续定期重新认证的支出不属于研发支出，应直接费用化处理。